【裁判字號】    95,毒抗,342
【裁判日期】    950809
【裁判案由】    毒品危害防制條例
【裁判全文】
臺灣高等法院刑事裁定                 95年度毒抗字第342號
抗  告  人
即  被  告  甲○○
上列抗告人因違反毒品危害防制條例案件，不服臺灣桃園地方法
院民國95年 6月6日裁定（95年度毒聲字第785號），提起抗告，
本院裁定如下：
    主  文
抗告駁回。
    理  由
一、聲請意旨略以：被告甲○○基於施用第二級毒品甲基安非他
    命（俗稱安非他命）之概括犯意，於95年 2月間某日起，至
    95年 4月4日0時30分許採尿前96小時內某刻止，在桃園縣桃
    園市○○路421號3樓之16處所連續施用第二級毒品甲基安非
    他命，嗣於95年4月3日下午11時30分許在上址為警查獲，並
    有台灣檢驗科技股份有限公司之濫用藥物尿液檢驗報告在卷
    可稽，其施用第二級毒品之犯行堪以認定，爰依毒品危害防
    制條例第20條第1項及觀察勒戒處分執行條例第3條第1項規
    定，聲請裁定將被告送勒戒處所觀察、勒戒等語。
二、原裁定以：訊據被告甲○○於警詢及檢察官偵訊中，對於上
    開自95年2月間某日起，至同年3月27日止連續施用甲基安非
    他命之事實自白不諱。且查被告於查獲後之95年4月4日上午
    12時30分所採集之尿液，經送請台灣檢驗科技股份有限公司
    之檢驗報告確呈甲基安非他命陽性反應，有該公司濫用藥物
    尿液檢驗報告乙紙在卷可稽。按以目前常用檢驗尿液中是否
    含有毒品反應之方法，有免疫學分析法和層析法兩類，尿液
    初步檢驗採免疫學分析法，由於該分析法對結構類似之成分
    ，亦可能產生反應，故初步檢驗呈陽性反應者，需採用另一
    種不同分析原理之檢驗方法進行確認，經行政院衛生署認可
    之檢驗機構採用氣相層析質譜儀（GC/ MS）分析法。以氣相
    層析質譜儀分析法進行確認者，均不致產生偽陽性反應，此
    有行政院衛生署管制藥品管理局92年6月20日管檢字第09200
    04713號函可供參照。次按依據Clar ke's IsolationandIde
    nt ification of Drugs第二版記載，安非他命之半衰期為4
    至 8小時，而服用安非他命後24小時內約有服用量之30 %以
    原態排泄於尿液中，3至4天內排泄總量約為 90%；甲基安非
    他命之半衰期大約為 9小時，而甲基安非他命服用後於24小
    時內約有 70%排泄於尿液中。前開所示毒品，其於尿液中排
    出之最長時限，受施用劑量、施用方式、個人體質及其代謝
    情況等因素影響，因個案而異，一般可檢出之最長期間為安
    非他命1至4天、甲基安非他命1至5天，此亦有行政院衛生署
    管制藥品管理局91年10月3日管檢字第 110436號函可參。綜
    上足認被告於前開採尿時間回溯96小時之某時內，亦確有施
    用甲基安非他命犯行，此外復有被告持有之第二級毒品甲基
    安非他命殘渣袋1包、吸食器1組扣案可考。是被告於自白施
    用第二級毒品甲基安非他命等情，自堪採信，應將被告送勒
    戒處所觀察、勒戒。聲請人前開觀察、勒戒之聲請，應予准
    許，經核並無違誤。
三、被告抗告意旨以：95年4月3日下11時30分許，被告將機車出
    借友人，於當日晚上10時30分許下班後即到桃園縣桃園市○
    ○路421號3樓之16取回機車鑰匙，正準備離去時在門口遇見
    警察臨檢，警員所查獲之安非他命殘渣袋及吸食器並非其所
    有。另被告於警詢及偵查中即誠實以告曾施用安非他命，然
    係基於好奇心所使，並無沉迷及連續施用之情事，若因此送
    觀察、勒戒將影響工作，為此提起抗告，請求撤銷原裁定云
    云。
四、惟被告於警詢、偵查中均坦承有施用第二級毒品安非他命之
    犯行，且經警採集被告之尿液送請台灣檢驗科技股份有限公
    司檢驗結果，亦發現呈甲基安非他命陽性反應，足見被告確
    有於上開時地施用第二級毒品之事實。被告辯稱因好奇心始
    於警詢、偵查中承認施用毒品．核與常情有違，並與事實不
    符；且縱經警查獲之安非他命殘渣袋及吸食器非被告所有，
    亦無解被告有本件施用安非他命之事實。足見被告抗告，為
    無理由，應予駁回。
據上論斷，應依刑事訴訟法第412條，裁定如主文。
中    華    民    國    95    年    8     月    9     日
                  刑事第八庭審判長法  官  鄭文肅
                                  法  官  楊炳禎
                                  法  官  陳國文
以上正本證明與原本無異。
不得再抗告。
                                   書記官  吳素雲
中    華    民    國    95    年    8     月    9     日


司法院資訊處製作；財團法人民間司法改革基金會備份。
